【裁判字號】    99,聲,1447
【裁判日期】    990511
【裁判案由】    聲請更定其刑
【裁判全文】
臺灣臺中地方法院刑事裁定              99年度聲字第1447號
聲  請  人  臺灣臺中地方法院檢察署檢察官
受  刑  人  甲○○
上列聲請人因受刑人違反毒品危害防制條例案件 (本院95年度訴
字第2997號)，於判決確定後發覺為累犯，聲請更定其刑(99年度
執聲字第1037號)，本院裁定如下：
    主  文
甲○○施用第一級毒品，累犯，更定其刑為有期徒刑壹年壹月。
    理  由
一、聲請意旨略以：受刑人甲○○前因施用毒品2罪，經本院判
    處有期徒刑8月、5月，應執行有期徒刑10月，刑期自民國89
    年3月13日起算至89年8月26日期滿(88年度執字第1677號)；
    又犯施用毒品及違反槍砲彈藥刀械管制條例2罪，經本院分
    別判處有期徒刑10月、10月，應執行有期徒刑1年6月，刑期
    自89年8月27日起算接續前案執行，原指揮書期滿日為91年2
    月26日(90年度執更字第1159號)。二案分別執行，合併計算
    刑期2年4月辦理假釋，於90年3月6日因縮刑28日假釋出監。
    嗣經撤銷假釋應執行殘刑10月23日，於92年3月5日入監執行
    ，於93年1月27日執行完畢(91年度執緝字第267號)。翌日接
    續執行90年假釋期間所犯之竊盜罪有期徒刑1年2月、施用第
    一級毒品罪有期徒刑1年、搶奪罪有期徒刑1年、偽造署押罪
    有期徒刑5月，上開4罪嗣經裁定定應執行刑為有期徒刑3年3
    月(91年度執更字第2303號)，執行期間依刑法第79條之1第5
    項規定，僅就有期徒刑3年3月部分單獨辦理假釋，於95年4
    月7日縮刑期滿再次假釋出監。惟受刑人於95年9月27日再經
    法務部撤銷假釋，應執行殘刑10月又17日。是受刑人執行竊
    盜等罪有期徒刑3年3月不能認為已執行完畢，依刑法第79條
    之1第5項規定意旨，前述施用毒品等罪之殘刑10月又23日，
    既未與接續執行之竊盜等罪應執行有期徒刑3年3月合併計算
    刑期辦理假釋，則受刑人成立累犯之5年期間，其起算時點
    應以前述施用毒品等罪之殘刑10月又23日於93年1月27日執
    行完畢為準。從而，受刑人復於95年8月6日回溯前4、5日內
    某時，故意再犯本案施用毒品罪，經本院於95年11月8日以9
    5年度訴字第2997號判處有期徒刑1年確定。依前開說明，本
    案施用毒品罪，係前述殘刑10月又23日於93年1月27日執行
    完畢後所犯。惟原確定判決並未論以累犯，似有疏漏。核該
    受刑人再犯罪情形與前揭累犯之要件相符，因於裁判確定後
    始發覺，且尚未執行完畢，自應依法更定其刑，爰依刑事訴
    訟法第477條聲請裁定更定其刑等語。
二、按受徒刑之執行完畢，5年以內故意再犯有期徒刑以上之罪
    者，為累犯，加重本刑至二分之一；裁判確定後，發覺為累
    犯者，依前條之規定更定其刑，但刑之執行完畢或赦免後發
    覺者，不在此限，刑法第47條第1項、第48條分別定有明文
    。再按經撤銷假釋執行殘餘刑期者，無期徒刑於執行滿25年
    ，有期徒刑於全部執行完畢後，再接續執行他刑，第1項有
    關合併計算執行期間之規定不適用之，刑法第79條之1第5項
    定有明文。又按依刑法第48條應更定其刑者，由該案犯罪事
    實最後判決之法院之檢察官，聲請該法院裁定之，刑事訴訟
    法第477條第1項亦有明定。
三、經查：
(一)本件受刑人甲○○前：(1)於87年間因施用毒品案件，經本院
    以87年度訴字第2444號判處有期徒刑8月、5月，應執行有期
    徒刑10月確定；(2)於86年間因違反槍砲彈藥刀械管制條例案
    件，經臺灣高等法院臺中分院以89年度上更 (一)字第395號判
    處有期徒刑10月確定，又因施用毒品案件，經本院以89年度
    訴字第394號判處有期徒刑10月確定，上揭2罪刑經臺灣高等
    法院臺中分院以90年度聲字第291號合併定應執行有期徒刑1
    年6月，與上揭(1)所載之施用毒品罪接續執行，於90年3月6
    日假釋交付保護管束，嗣經撤銷假釋，於92年3月5日入監執
    行殘刑有期徒刑10月又23日，於93年1月27日期滿執行完畢
    ；(3)於90年假釋期間另犯竊盜、偽造印文、搶奪、施用毒品
    等案件，先後經本院以91年度易緝字第151號、91年度易字
    第921號、91年度訴緝字第153號、91年度訴緝字第152號，
    分別判處有期徒刑1年2月、5月、1年、1年確定，合併定應
    執行刑為有期徒刑3年3月確定，於93年1月28日入監執行，
    並依刑法第79條之1第5項規定，就定應執行刑之有期徒期3
    年3月部分單獨辦理假釋，於95年4月7日假釋交付保護管束
    ，嗣經撤銷假釋，於95年10月25日入監執行殘刑有期徒刑10
    月又17日，因經減刑為應執行有期徒刑1年7月又15日，於96
    年7月16日執行完畢；(4)於95年假釋期間，又犯竊盜、施用
    毒品、竊盜等案件，先後經本院以95年度易字第3905號、95
    年度訴字第2997號、96年度易字第1827號分別判處有期徒刑
    8月、5月、10月、10月、1年、7月，並均經減刑，減刑後合
    併定應執行刑為有期徒刑1年8月確定，於96年7月16日入監
    執行，指揮書執行期滿日原為98年3月3日，因依刑法第79條
    之1第5項規定，就減刑並定應執行刑之有期徒期1年8月部分
    單獨辦理假釋，再次於97年7月10日假釋交付保護管束，嗣
    因於假釋期間故意再犯罪，經撤銷假釋，於98年11月11日入
    監執行殘刑有期徒刑7月又5日，指揮書執行期滿日為99年6
    月15日(現於臺灣臺中監獄執行中)等情，此有臺灣高等法院
    被告前案紀錄表及臺灣臺中地方法院檢察署檢察官歷次執行
    指揮書、執行保護管束指揮書、臺灣臺中監獄報請撤銷假釋
    報告表、臺灣臺中監獄假釋證明書、本院90年度聲字第第10
    21號裁定、91年度聲字第2792號裁定、96年度聲減字第2596
    號裁定、法務部95年9月27日法矯字第0950033904號函等附
    卷可憑。
(二)查前開(1)、(2)案件既已於93年1月27日執行完畢，雖接續上
    揭(3)之案件執行，惟依刑法第79條之1第5項，前開(1)、(2)之
    案件撤銷假釋後之殘餘刑期，不得再與新犯之(3)所示之竊盜
    罪等新罪之刑期合併計算假釋，即(1)、(2)之案件假釋撤銷後
    之殘餘刑期不得再予假釋，是受刑人上開(3)所示竊盜罪等案
    件尚未執行完畢之撤銷假釋之殘刑部分，應與(1)、(2)案件無
    關，該(1)、(2)案件應認已於93年1月27日執行完畢(參諸臺灣
    高等法院暨所屬法院98年法律座談會刑事類提案第5號)。從
    而，受刑人於95年8月6日再犯本院95年度訴字第2997施用毒
    品案件，既係於上揭(1)、(2)案件93年1月27日執行完畢後5年
    內故意再犯，應為累犯，原確定判決未依法論以累犯，自有
    未洽，茲檢察官向最後事實審即本院聲請更定累犯之刑，本
    院審核認聲請為正當，並參酌本案原判決認定累犯後所採刑
    度，爰依上揭條文更定其刑如主文所示。
四、依刑事訴訟法第477條第1項，刑法第48條前段、第47條第1
    項，裁定如主文。
中    華    民    國    99    年    5     月    11    日
                  刑事第十七庭  法  官  簡芳潔
以上正本證明與原本無異。
如不服本裁定，應於收受送達後5日內向本院提出抗告狀。（應
附繕本）
                                書記官  呂苗澂
中    華    民    國    99    年    5     月    11    日

司法院資訊處製作；財團法人民間司法改革基金會備份。
